臺灣士林地方法院刑事判決
111年度審金訴字第208號
公  訴  人  臺灣士林地方檢察署檢察官
被      告  王宣富

上列被告因違反洗錢防制法等案件，經檢察官提起公訴（111 年
度偵字第2375號），本院判決如下：
    主  文
本件免訴。
    理  由
一、公訴意旨略以：被告王宣富明知金融機構帳戶為個人理財之重
    要工具，如提供予不相識之人使用，極易遭人利用作為有關財產
    犯罪之工具，可能使不詳之犯罪集團藉以掩飾或隱匿犯罪所得
    來源、去向，並藉以逃避刑事追訴，竟仍不違背其本意，基於
    幫助洗錢及幫助詐欺之不確定故意，於民國109  年10月28日
    前某日，將其所申辦之中國信託商業銀行帳號000-00000000
    0000號帳戶之存摺及提款卡、密碼，交予自稱「阿鴻（音譯
    ）」、「小胖」等姓名年籍不詳之詐騙集團成員使用。上開詐
    騙集團成員於取得上開提款卡及密碼後，即意圖為自己不法
    之所有，基於詐欺犯意，於如附表所示之時間，以附表所示
    方式，詐騙如附表「告訴人」欄位所示之人，致渠等陷於錯
    誤，而於附表所示之時間、地點，匯款如附表所示之金額至
    如附表所示帳戶內，旋遭提領一空，因認被告所為，涉犯刑
    法第30條第1 項前段、第339 條第1 項之幫助詐欺取財罪嫌
    ，及刑法第30條第1 項前段、洗錢防制法第14條第1 項之幫
    助洗錢罪嫌。
二、按案件曾經判決確定者，應諭知免訴之判決，並得不經言詞
    辯論為之，刑事訴訟法第302 條第1 款、第307 條分別定有
    明文，又訴訟上所謂一事不再理之原則，關於實質上一罪或
    裁判上一罪，亦均有其適用，最高法院著有60年台非字第77
    號判例可供參照。
三、經查，被告前曾因於109 年10月28日前某日，在臺北市○○區
    ○○○路0 段000 號檳榔攤，將前開中國信託商業銀行帳戶之
    存摺、提款卡及密碼，交給「小胖」、「阿鴻」等不詳詐欺
    集團使用，而該詐欺集團並即以之為工具，先後於109  年1
    0月28日、10月29日，分別詐騙謝嘉鍵、陳奕廷、林威辰等1
    4名被害人將款項匯入上開帳戶，再憑被告事先交付之提款
    卡，將被害人之匯款提領一空，案經檢察官偵查結果，認被
    告涉犯前開幫助詐欺、幫助洗錢等罪名，以110 年度偵字第
    1624號、第1882號、第2284號起訴書向本院提起公訴，由本
    院陸股審理後，復以110 年度偵字第2878號、第4878號、第
    5488號、第6589號、第6865號、第8989號、第10308 號、第
    11582 號、第11084 號、第11102 號、第12855 號移送書移
    送併辦，嗣由本院陸股以110 年度審金簡字第49號判決判處
    被告有期徒刑6 月，併科罰金新台幣6 萬元，於110 年10月
    18日確定在案等情，有被告之臺灣高等法院被告前案紀錄表
    及上開案件之判決書各1 份在卷可稽，而細繹該案判決事實
    與本案之起訴事實可知，本件被告被訴提供其中國信託商業
    銀行帳戶之時間、地點與對象，與上開案件均無不同，而該
    詐欺集團詐騙被害人匯款、提款之犯罪時間，也均在109  
    年10月28日、10月29日，僅被害人有別而已，依現今實務見
    解，被告前開所為，係以同1 個提供帳戶之行為，幫助該詐
    欺集團詐騙數個被害人，而為1 行為觸犯數個幫助詐欺、幫
    助洗錢罪名之想像競合犯，依刑法第55條規定，僅應論以1 
     罪，據此推之，程序上該案與本案即為同1 個訴訟客體，
    無從分割，為同一案件，而前開案件如上所述，早於110 年
    10月18日即已確定，本案則遲至111 年3 月4 日始經起訴繫
    屬於本院，此有臺灣士林地方檢察署111 年3 月4 日士檢卓
    明111偵2375字第1119011018 號函暨其上本院之收文戳日期
    存卷可考，準此，本案被告被訴之犯罪事實，依前述審判不
    可分原則，應為前述確定判決之效力所及，非本院所得再予
    審酌，依上說明，爰不經言詞辯論，逕為免訴之諭知。
據上論斷，應依刑事訴訟法第302 條第1 款、第307 條，判決如
主文。
中　　華　　民　　國　　111 　年　　3 　　月　　11　　日
                  刑事第九庭審判長法  官  李育仁
　　　　　　　　                  法  官  蘇怡文
                                  法  官  陳彥宏  
以上正本證明與原本無異。
如不服本判決應於收受送達後20日內向本院提出上訴書狀，並應
敘述具體理由。其未敘述上訴理由者，應於上訴期間屆滿後20 
日內向本院補提理由書 (均須按他造當事人之人數附繕本 )「切
勿逕送上級法院」。
因疫情而遲誤不變期間，得向法院聲請回復原狀。　
                              　　書記官  李文瑜     
中　　華　　民　　國　　111 　年　　3 　　月　　14　　日
　　 附表:
編號 告訴人 詐騙時間(民國) 詐騙內容及手法 匯款時間(民國) 詐騙金額(新臺幣:元) 匯入帳戶 1 蕭裕璋 109年10月7日某時 詐欺集團成員暱稱「李曉怡」之女子透過交友軟體sweetring與告訴人蕭裕璋聯繫，佯稱網路投資可獲利之名義為由，致告訴人蕭裕璋陷於錯誤，於如右列匯款時間，匯入如右列遭騙款項至如右列匯入帳戶。 109年10月29日21時41分許 3,000元 中國信託商業銀行帳號000-000000000000號帳戶 2 湯凱如 109年10月28日前某日 詐騙集團成員暱稱「筱倩」之人透過通訊軟體LINE與告訴人湯凱如，佯稱其男友係伊朋友王彥文及網路投資可獲利之名義為由，致告訴人湯凱如陷於錯誤，於如右列匯款時間，匯入如右列遭騙款項至如右列匯入帳戶。 109年10月28日15時22分許 26,000元